hu: A lábbeli támasztási típusa: Maximális párnázottság; Minimalista / Mezítlábas; Mozgáskontroll; Semleges; Túlpronáló; Stabil; Alulpronáló (szupináló); Egyéb
fr: Type de soutien de la chaussure: Amorti maximal; Minimaliste/pieds nus; Contrôle du mouvement; Neutre; Surpronation; Stabilité; Sous-pronation (supination); Autre
ja: 履物のサポートタイプ: マックスクッション; ミニマリスト/ベアフット; モーションコントロール; ニュートラル; オーバープロネーション; スタビリティ; アンダープロネーション (サピネーション); その他
bg-BG: Тип опора на обувката: Максимално омекотяване; Минималистични/за босо краче; Контрол на движението; Неутрални; Свръхпронация; Стабилност; Недостатъчна пронация (супинация); Друг
pt-PT: Tipo de assistência para calçado: Amortecimento máximo; Minimalista/barefoot; Controlo de movimento; Neutro; Excesso de pronação; Estabilidade; Subpronação (supinação); Outro
sv: Typ av stöd för skor: Maximal dämpning; Minimalistisk/barfota; Rörelsekontroll; Neutral; Överpronation; Stabilitet; Underpronation (supination); Övrigt
sl-SI: Tip podpore obutve: Maksimalno blaženje; Minimalistično/boso; Nadzor gibanja; Nevtralno; Čezmerna pronacija; Stabilnost; Podpronacija (supinacija); Drugo
ro-RO: Tip de asistență pentru încălțăminte: Amortizare maximă; Minimalist/Barefoot; Control al mișcării; Neutru; Suprapronație; Stabilitate; Subpronație (supinație); Altele
zh-CN: 鞋类支撑类型: 最大缓冲; 极简/赤足; 运动控制; 中性; 过度内旋; 稳定; 内旋不足（旋外）; 其他
el: Τύπος υποστήριξης υποδημάτων: Μέγιστη αντικραδασμική προστασία; Μινιμαλιστικό/Ξυπόλυτο; Έλεγχος κίνησης; Ουδέτερο; Υπερπρηνισμός; Σταθερότητα; Υποπρηνισμός (Υπτιασμός); Άλλο
es: Tipo de soporte para calzado: Amortiguación máxima; Minimalista/descalzo; Control de movimiento; Neutro; Sobrepronación; Estabilidad; Subpronación (supinación); Otro
fi: Jalkineiden tukityyppi: Maksimaalinen iskunvaimennus; Minimalistinen/paljasjalka; Liikekontrolli; Neutraali; Ylipronaatio; Vakaus; Alipronaatio (supinaatio); Muu
nl: Schoeisel ondersteuningstype: Maximale demping; Minimalistisch/op blote voeten; Bewegingscontrole; Neutraal; Overpronatie; Stabiliteit; Onderpronatie (supinatie); Overige
en: Footwear support type: Max cushion; Minimalist/Barefoot; Motion control; Neutral; Overpronation; Stability; Underpronation (Supination); Other
da: Type af støtte i fodtøj: Maksimal stødabsorbering; Minimalistisk/barfod; Bevægelseskontrol; Neutral; Overpronation; Stabilitet; Underpronation (supination); Andet
vi: Loại hỗ trợ giày dép: Đệm tối đa; Tối giản/Chân trần; Kiểm soát chuyển động; Trung tính; Lệch trong; Ổn định; Lệch ngoài (Ngửa); Khác
hr-HR: Tip obuće za podršku: Maksimalna amortizacija; Minimalističko / bosonogo; Kontrola pokreta; Neutralno; Prekomjerna pronacija; Stabilnost; Podpronacija (supinacija); Ostalo
it: Calzature tipo assistenza: Ammortizzazione massima; Minimalista/barefoot; Controllo del movimento; Neutro; Iperpronazione; Stabilità; Ipopronazione (supinazione); Altro
ru: Тип поддержки обуви: Максимальная амортизация; Минималистичные / для бега босиком; Контроль движения; Нейтральная; Гиперпронация; Стабильность; Гипопронация (супинация); Другое
pt-BR: Tipo de suporte de calçado: Amortecimento máximo; Minimalista/barefoot; Controle de movimento; Neutro; Superpronação; Estabilidade; Subpronação (supinação); Outro
zh-TW: 鞋款支撐類型: 極致緩震; 極簡/赤足; 動作控制; 中足弓; 過度內旋; 穩定型; 內旋不足 (外旋); 其他
th: ประเภทซัพพอร์ดของรองเท้า: รองรับแรงกระแทกสูงสุด; มินิมอล/เท้าเปล่า; ควบคุมการเคลื่อนไหว; เป็นกลาง; เท้าล้มเข้าด้านใน (Overpronation); มั่นคง; เท้าล้มออกด้านนอก (Underpronation/Supination); อื่นๆ
cs: Typ podpory obuvi: Maximální odpružení; Minimalistické/barefoot; Kontrola pohybu; Neutrální; Pronace; Stabilita; Supinace; Jiná
ko: 신발 지지 유형: 맥스 쿠션; 미니멀리스트/베어풋; 모션 컨트롤; 뉴트럴; 과회내; 안정화; 과소회내(회외); 기타
sk-SK: Typ podpory obuvi: Maximálne tlmenie; Minimalistická/barefoot; Kontrola pohybu; Neutrálny; Nadmerná pronácia; Stabilita; Nedostatočná pronácia (supinácia); Iné
nb: Fottøy støttetype: Maksimal demping; Minimalistisk/barfot; Bevegelseskontroll; Nøytral; Overpronasjon; Stabilitet; Underpronasjon (supinasjon); Annet
tr: Ayakkabı destek tipi: Maksimum yastıklama; Minimalist/çıplak ayak; Hareket kontrolü; Nötr; Aşırı pronasyon; Stabilite; Yetersiz pronasyon (supinasyon); Diğer
pl: Typ wsparcia obuwia: Maksymalna amortyzacja; Minimalistyczne (Barefoot); Kontrola ruchu (Motion control); Neutralne; Dla stóp pronujących; Stabilizujące; Dla stóp supinujących; Inny
lt-LT: Avalynės palaikymo tipas: Maksimali amortizacija; Minimalistiniai / basakojų; Judesio kontrolė; Neutralūs; Per didelė pronacija; Stabilumas; Nepakankama pronacija (supinacija); Kita
de: Art der Schuhunterstützung: Maximale Dämpfung; Minimalistisch/Barfuß; Bewegungskontrolle; Neutral; Überpronation; Stabilität; Unterpronation (Supination); Sonstiges